【裁判字號】    97,訴,3491
【裁判日期】    971014
【裁判案由】    毒品危害防制條例
【裁判全文】
臺灣板橋地方法院刑事判決              97年度訴字第3491號
公  訴  人  臺灣板橋地方法院檢察署檢察官
被      告  甲○○
上列被告因違反毒品危害防制條例案件，經檢察官提起公訴（97
年度毒偵字第5513號），本院受理後被告為有罪之陳述，經合議
庭裁定由受命法官獨任進行簡式審判程序，判決如下：
    主  文
甲○○施用第一級毒品，累犯，處有期徒刑捌月；又施用第二級
毒品，累犯，處有期徒刑陸月。應執行有期徒刑壹年。
    事  實
一、甲○○前於民國92年間因施用毒品案件，經本院以92年度毒
    聲字第3970號裁定送勒戒處所觀察、勒戒，認無繼續施用毒
    品之傾向，於93年1 月20日執行完畢，由臺灣板橋地方法院
    檢察署檢察官以92年度毒偵字第4038號為不起訴處分確定。
    復因違反毒品危害防制條例案件，經國防部北部地方軍事法
    院以94年度信審字第144 號判處有期徒刑十月確定；又因違
    反毒品危害防制條例案件，經國防部北部地方軍事法院以94
    年度馬審字第6 號判處有期徒刑五月確定，上開兩案罪刑嗣
    經國防部北部地方軍事法院以94年度信裁字第247 號裁定應
    執行有期徒刑一年二月確定，於95年9 月26日縮刑期滿執行
    完畢。繼又因施用毒品案件，經本院以96年度簡字第3355號
    判處有期徒刑四月確定，再經本院以96年度聲減字第3916號
    裁定減為有期徒刑二月確定，於96年9 月20日易科罰金執行
    完畢（構成累犯）。猶不知悔改，復分別基於施用第一級毒
    品海洛因、第二級毒品甲基安非他命之犯意，於97年6 月19
    日下午6 時許，在其位於臺北縣中和市○○街81之2 號之住
    處，以摻入香菸內點火吸用方式，施用第一級毒品海洛因一
    次；又於同日下午6 時許，同在上址住處，另以玻璃球吸食
    器點火燒烤產生煙霧而吸食之方式，施用第二級毒品甲基安
    非他命一次。嗣於97年6 月23日晚上10時許，在臺北縣中和
    市○○街81之2 號之住處為警查獲，經警採尿驗悉。
二、案經臺北縣政府警察局海山分局報請臺灣板橋地方法院檢察
    署檢察官偵查起訴，經本院合議庭裁定以簡式審判程序審理
    。
    理  由
一、訊據被告甲○○於本院審理時對其於上揭時、地，分別施用
    第一級毒品海洛因、第二級毒品甲基安非他命各一次之犯行
    ，業已坦承不諱，又被告經警詢問後所採集之尿液經送檢驗
    結果，分呈施用第一級毒品海洛因之鴉片類藥物陽性反應、
    第二級毒品甲基安非他命陽性反應，有臺灣檢驗科技股份有
    限公司於97年7 月9 日出具之濫用藥物檢驗報告一件附卷可
    稽。再者，被告前於92年間因施用毒品案件，經本院以92年
    度毒聲字第3970號裁定送勒戒處所觀察、勒戒，認無繼續施
    用毒品之傾向，於93年1 月20日執行完畢，由臺灣板橋地方
    法院檢察署檢察官以92年度毒偵字第4038號為不起訴處分確
    定，有臺灣高等法院被告前案紀錄表附卷可按，是被告乃經
    觀察、勒戒執行完畢釋放後，五年內再犯施用毒品之犯行，
    至為灼然。綜上，足認被告自白與事實相符，罪證明確，犯
    行洵堪認定。
二、查海洛因及甲基安非他命分別係毒品危害防制條例第2 條第
    2 項第1 款、第2 款所列之第一級、第二級毒品。核被告所
    為，係犯毒品危害防制條例第10條第1 項之施用第一級毒品
    罪及同條例第10條第2 項之施用第二級毒品罪。被告於施用
    毒品海洛因、甲基安非他命而持有各該毒品之低度行為，應
    分別為施用之高度行為所吸收，均不另論罪。其所犯上開施
    用第一級毒品、第二級毒品兩罪間，犯意各別，行為互殊，
    各具獨立性，應予分論併罰。查被告前因違反毒品危害防制
    條例案件，經國防部北部地方軍事法院以94年度信審字第14
    4 號判處有期徒刑十月確定；又因違反毒品危害防制條例案
    件，經國防部北部地方軍事法院以94年度馬審字第6 號判處
    有期徒刑五月確定，上開兩案罪刑嗣經國防部北部地方軍事
    法院以94年度信裁字第247 號裁定應執行有期徒刑一年二月
    確定，於95年9 月26日縮刑期滿執行完畢；繼又因施用毒品
    案件，經本院以96年度簡字第3355號判處有期徒刑四月確定
    ，再經本院以96年度聲減字第3916號裁定減為有期徒刑二月
    確定，於96年9 月20日易科罰金執行完畢，有臺灣高等法院
    被告前案紀錄表在卷可按，其於有期徒刑執行完畢後五年以
    內故意再犯本案之罪，係屬累犯，應依刑法第47條第1 項之
    規定加重其刑。爰審酌被告年值青壯，不思尋求正當之身心
    發展，不知警惕自持，竟猶施用足以導致精神障礙、性格異
    常，甚至造成生命危險之毒品，戕害一己之身心健康，對社
    會治安可能之危害程度非微，惟其於犯罪後尚能坦承犯行等
    一切情狀，分別量處如主文所示之刑，並依刑法第51條第5
    款規定定其應執行之刑，以示懲儆。至於扣案之玻璃球一個
    、分裝勺二支，業據被告於審理時矢口否認係其所有且供本
    件犯罪所用之物，並供陳乃其友人黃智祥所有而與其上揭施
    用毒品犯行無涉等語，本件既查無其他事證可資認定該等扣
    案物即為被告所有供作犯罪所用，爰不併予宣告沒收，附此
    敘明。
據上論斷，應依刑事訴訟法第273 條之1 第1 項、第299 條第1
項前段，毒品危害防制條例第10條第1 項、第2 項、第18條第1
項前段，刑法第11條前段、第47條第1 項、第51條第5 款，判決
如主文。
本案經檢察官劉仕國到庭執行職務
中    華    民    國    97    年    10    月    14    日
                刑事第十五庭    法  官  張江澤
以上正本證明與原本無異。
如不服本判決，應於判決送達後10日內，向本院提出上訴狀。
                                書記官  梁宜庭
中    華    民    國    97    年    10    月    15    日
附錄本案論罪科刑法條全文：
毒品危害防制條例第10條
施用第一級毒品者，處六月以上五年以下有期徒刑。
施用第二級毒品者，處三年以下有期徒刑。


司法院資訊處製作；財團法人民間司法改革基金會備份。
